臺灣臺中地方法院刑事判決　　　　　　　96年度易字第6338號
公　訴　人　臺灣臺中地方法院檢察署檢察官
被　　　告　甲○○
上列被告因詐欺案件，經檢察官聲請簡易判決處刑（96年度偵緝
字第3056號），本院臺中簡易庭認為不得以簡易判決處刑，移送
本院刑事庭適用通常程序審理，判決如下：
    主    文
本件公訴不受理。
    理    由
一、聲請簡易判決處刑意旨詳如聲請簡易判決處刑書所載（如附
    件）。
二、按檢察官聲請以簡易判決處刑之案件，經法院認為有第四百
    五十一條之一第四項但書第三款法院於審理後，認應為無罪
    、免訴、不受理或管轄錯誤判決之諭知之情形者，應適用通
    常程序審判之，刑事訴訟法第四百五十二條、第四百五十一
    條之一第四項但書第三款，分別定有明文；次按「案件有下
    列情形之一者，應諭知不受理之判決：四、曾為不起訴處分
    、撤回起訴或緩起訴期滿未經撤銷，而違背第二百六十條之
    規定再行起訴者。」，並得不經言詞辯論為之，刑事訴訟法
    第三百零三條第四款、第三百零七條，亦分別定有明文。
三、經查，被害人乙○○因詐欺取財集團成員佯稱其中獎，惟需
    先購買產品及繳交入會費，致陷於錯誤而於民國九十五年八
    月十五日，依詐欺取財集團成員的指示，匯款新臺幣四十萬
    元至被告甲○○所有之花蓮鳳林郵局局號0000000號
    、帳號0000000號帳戶，而經警方移送被告涉嫌刑法
    第三百三十九條第一項之詐欺取財罪嫌或刑法第三十條、第
    三百三十九條第一項之幫助詐欺取財罪嫌之事實，業經臺灣
    花蓮地方法院檢察署檢察官於九十六年九月三十日，以九十
    六年度偵緝字第二五六號為不起訴處分確定，其不起訴處分
    理由係以：被告上開花蓮鳳林郵局帳戶曾多次（九十年八月
    、九十一年一月、九十一年十一月、九十二年六月）申請變
    更印鑑章，提款密碼係設定被告出生年月，顯見被告長期使
    用上述帳戶，應非純為販賣帳戶而開戶無訛。而除花蓮鳳林
    郵局的帳戶外，被告其他在全省金融機構開戶的帳戶交易並
    無異樣，益證被告並無販賣金融機構帳戶。且被告的國民身
    分證、（智障）殘障手冊分別係九十六年一月十七日、九十
    六年二月二日補發乙節，有國民身分證、中華民國殘障手冊
    影本可稽，益證被告的辨識能力確實不及常人，被告所辯證
    件均一起遺失，不知道儘快掛失報案乙節，應堪採信。而認
    被告無與詐欺取財集團有何詐欺取財犯行之犯意聯絡、行為
    分擔，或提供上開帳戶幫助他人從事詐欺取財之用等語，有
    該不起訴處分書及臺灣高等法院被告前案紀錄表各一份附卷
    可稽。
四、本案檢察官係依據下列證據起訴：（一）被告甲○○於偵查
    中之陳述。（二）被害人乙○○於警詢中之證述。（三）被
    害人乙○○提出之匯款單據。（四）被告花蓮鳳林郵局開戶
    資料及往來明細。上開證據均為前次不起訴處分時即已存在
    並經檢察官審酌，而被告於本案檢察官偵查時辯稱上開帳戶
    存摺、提款卡係遺失，而非交與詐欺取財集團等語，亦與前
    案所辯情節亦屬相同。從而，本案經核既尚無刑事訴訟法第
    二百六十條規定之得再行起訴事由，揆諸上開說明，即應為
    不受理之判決，並不經言詞辯論為之。
據上論斷，應依刑事訴訟法第四百五十二條、第三百零三條第四
款、第三百零七條，判決如主文。
中　　華　　民　　國　　96　　年　　12　　月　　24　　日
                  刑事第十三庭  審判長法  官  李  秋  娟
                                    　法  官  許  月  馨
                                    　法  官  陳  得  利
上正本證明與原本無異。
如不服本判決，應於判決送達後十日內向本院提出上訴狀（應敘
述具體理由並附繕本）。告訴人或被害人如對於本判決不服者，
應具備理由請求檢察官上訴，其上訴期間之計算係以檢察官收受
判決正本之日期為準。
上訴書狀如未敘述理由，應於上訴期間屆滿後二十日內補提理由
書於本院。
                                    　書記官  鐘  麗  芳
中　　華　　民　　國　　96　　年　　12　　月　　24　　日
